臺灣高雄地方法院民事判決　　　　　　　 96年度親字第107號
原　　　告　丙○○
被　　　告　乙○○
兼法定代理人甲○○
上當事人間請求否認子女事件，本院於中華民國96年10月1 日言
詞辯論終結，判決如下：
    主  文
確認被告乙○○（男，民國○○年○ 月○○日生，身分證統一編號：
Ｚ000000000）非原告自被告甲○○受胎所生之婚生子女。
訴訟費用由被告負擔。
    事實及理由
一、原告起訴主張：原告丙○○於民國82年9 月26日與被告甲○○結婚，並於96年3 月27日協議離婚，原告於婚後在93年6
    月間離家在外租屋，雙方即未再同居，惟此段期間原告自訴
    外人丁○○處受胎而於95年5 月30日生下被告乙○○（男，
    95年5 月30日生，身分證統一編號:Ｚ000000000 號），因此
    受胎期間係在原告與被告甲○○婚姻關係存續中，是以被告
    乙○○依法推定為被告甲○○之婚生子女，然被告乙○○實
    為原告與男友丁○○所生之子，為免名實不符，且恐因此影
    響子女即被告乙○○之權利義務。為此提起本件訴訟，聲明
    求為判決如主文所示等語，並提出戶籍謄本3 份、高雄醫學
    大學附設中和紀念醫院親子鑑定結果報告書1 份為證（見本
    院卷第10頁至第13頁）。
二、被告甲○○到庭陳述：認諾原告之請求，對於原告主張之事
    實及理由並自認屬實等語（見本院卷第26頁）。
三、按從子女出生日回溯第181 日起至第302 日止者，以其期間
    為受胎期間。又妻之受胎，係在婚姻關係存續中者，固推定
    其所生子女為婚生子女；惟該推定，如夫妻之一方能證明子
    女非為婚生子女者，自知悉該子女非為婚生子女時起2 年內
    得提起否認之訴，民法第1062條第1 項、第1063條第1 、2
    、3 項分別定有明文。本件原告主張被告乙○○非為被告甲○○之婚生子女，及原告係以生母之身分，並於被告乙○○
    出生之日（即95年5 月30日）起未逾2 年之96年5 月28日具
    狀向本院提起否認子女訴訟之事實，有本院收狀日期章戳可
    據（見本院卷第3 頁），揆諸前揭法律規定，原告提起本件
    否認子女之訴，並未逾越其知悉該子女非為婚生子女時起2
    年之除斥期間，其起訴於法核無不合。次按關於認諾及訴訟
    上自認或不爭執事實之效力之規定，於否認子女之訴，不適
    用之，此觀諸民事訴訟法第589 條、第594 條規定自明。因
    此，本件被告雖同意原告主張之事實及請求，然其所為之認
    諾及事實上自認，不生訴訟上認諾及自認之效力，本院尚不
    能逕為認諾判決，仍應依職權為調查，合先敘明。
四、經查，原告主張其與被告於82年9 月26日與被告甲○○結婚
    ，並於96年3 月27日辦理離婚登記完畢，原告於婚姻存續期
    間受胎並於95年5 月30日產下被告乙○○之事實，業據其到
    庭陳述綦詳（見本院卷第21、26頁），並提出兩造之戶籍謄
    本2 份為證（見本院卷第10、11頁），堪認屬實；次查，原
    告主張其婚後於93年6 月間即離家，在受胎期間與被告甲○○並無同居之事實，被告乙○○並非告甲○○之婚生子女之
    事實，據其提出之親子鑑定結果報告書，其總結報告記載：
    根據人類遺傳標記檢查結果顯示，實務上可以證實乙○○（
    即被告）與丁○○（即訴外人）之親子關係等語明確，此有
    96年6 月18日高雄醫學大學附設中和紀念醫院96證字第6-35
    7 號親子鑑定結果報告書1 份附卷可考（見本院卷第13頁）
    ，且與被告甲○○所述一致，復經證人即訴外人丁○○到庭
    證稱：伊有生下被告乙○○，被告乙○○為伊之子，並對上
    開親子鑑定結果報告書不予爭執等語相符（見本院卷第27頁
    ），綜上各情，足證原告主張被告乙○○非被告甲○○之婚
    生子女等情，堪予採信，從而，原告依民法第1063條第2 項
    之規定，訴請確認被告乙○○非被告甲○○之婚生子女，即
    屬正當，應予准許。
五、據上論結，本件原告之訴為有理由，依民事訴訟法第78條、
    第85條第1 項前段，判決如主文。
中　　華　　民　　國　  96　　年　　10 　　月 　15　　日
                  家事法庭法　官　林建鼎
上正本證明與原本無異。
如不服本判決，應於送達後20日內，向本院提出上訴狀。
中　　華　　民　　國　　96　　年  　10　　月　　15　　日
                          書記官　洪敏芳
